臺灣臺南地方法院刑事判決　　　　　　 100年度交易字第56號
公　訴　人　臺灣臺南地方法院檢察署檢察官
被　　　告　黃柏滄
上列被告因過失致死案件，經檢察官提起公訴（100年度偵字第7
55號），被告就被訴事實為有罪之陳述，本院裁定進行簡式審判
程式，判決如下：
    主    文
黃柏滄因過失致人於死，處有期徒刑陸月，如易科罰金，以新臺
幣壹仟元折算壹日。緩刑貳年。
    事    實
一、黃柏滄於民國99年9月6日15時許，騎乘車牌號碼H2E-827號
    重型機車，沿臺南縣歸仁鄉○○村○○○路○段由北往南方
    向行駛，途經該路段與中正18街之路口時，原應注意行經閃
    光黃燈交岔路口時，應減速慢行，注意車前狀況，並隨時採
    取必要之安全措施，而依當時天候雨、日間自然光線、柏油
    路面、濕潤、無缺陷、無障礙物、視距良好等情以觀，並無
    不能注意之情事，竟疏於注意而貿然前行，適有劉璜騎乘車
    牌號碼UOU-259號輕型機車，亦疏未注意支線道車應暫停讓
    幹線道車先行，而沿中正18街由西往東方向貿然駛出，雙方
    因有上開過失，兩車遂發生碰撞，劉璜因而人車倒地，受有
    頭、腳撞挫傷併骨折等傷害，經送醫後，仍於同年9月6日16
    時38分許因顱內出血不治死亡。黃柏滄於肇事後，在未有偵
    查犯罪職務之機關或公務員發覺其為犯罪人前，即向到場處
    理本件道路交通事故，尚不知肇事者為何人之臺南縣警察局
    歸仁分局交通事故處理小組警員供承其肇事犯罪，自首並接
    受裁判。
二、案經臺灣臺南地方法院檢察署檢察官據報相驗後自動偵查起
    訴。
    理    由
一、本件係經被告黃柏滄就被訴之犯罪事實為有罪之表示，而經
    本院裁定以簡式審判程式加以審理，依刑事訴訟法第273條
    之2、第159條第2項之規定，不適用傳聞法則有關限制證據
    能力之相關規定，合先敘明。
二、訊據被告黃柏滄對於上揭事實坦承不諱，並據被害人之妻蘇
    足與被害人之子劉智昌於警偵中分別證述在卷，復有現場蒐
    證照片20張、道路交通事故現場圖、道路交通事故調查報告
    表(一)、(二)各1份、台南市立醫院法醫參考病歷摘要表1紙（見
    相驗卷第10-22頁、第28頁）在卷可稽。又被害人劉璜係因
    本件車禍致頭、腳撞挫傷、顱內出血而死亡，亦據臺灣臺南
    地方法院檢察署檢察官督同檢驗員相驗屬實，有相驗筆錄、
    相驗屍體證明書、檢驗報告書各1份及相驗照片19幀附卷可
    憑（見相驗卷第34頁、第38頁、第41-48頁、第51-60頁）。
    另本件肇事責任經送請臺灣省臺南區車輛行車事故鑑定委員
    會鑑定結果，其鑑定意見亦認劉璜駕駛輕型機器腳踏車，支
    線道車未讓幹道車先行，為肇事原因；被告駕駛普通重型機
    器腳踏車，閃光黃燈號誌路口，未注意車前狀況，超速行駛
    ，同為肇事原因，有該鑑定委員會99年12月2日南鑑字第099
    5904094號函暨臺南區991105案鑑定意見書1份在卷可查（見
    相驗卷第63-64頁）。是被害人劉璜係因本件車禍死亡，既
    如前述，則被害人劉璜之死亡與被告之過失行為間，即有相
    當因果關係。因此，本件被告過失致人於死之犯行，事證明
    確，應予依法論科。
三、核被告黃柏滄所為，係犯刑法第276條第1項之過失致死罪。
    又被告肇事後，在未有偵查犯罪職務之機關或公務員發覺其
    為犯罪人前，即向到場處理本件道路交通事故而尚不知肇事
    者為何人之臺南縣警察局歸仁分局交通事故處理小組警員供
    承其肇事犯罪，自首並接受裁判等情，業據被告於警詢中陳
    明在卷，並經承辦警員於處理相驗案件初步調查報告暨報驗
    書上為相同之記載（見相驗卷第2頁），爰依刑法第62條前
    段之規定減輕其刑。茲審酌被告之品行、生活狀況、智識程
    度（大學畢業），被告於本件事故中之過失情節與程度，及
    被告已與被害人劉璜之家屬達成和解賠償其等之損害，並已
    賠償完畢，有臺南縣歸仁鄉調解委員會調解書存卷可按（見
    本院卷第13頁），暨被告犯罪後坦承犯行態度尚佳等一切情
    狀，量處如主文所示之刑，並諭知如易科罰金之折算標準。
    末查，被告前未曾犯罪受有刑之宣告，有臺灣臺南地方法院
    檢察署刑案資料查註紀錄表及臺灣高等法院被告前案紀錄表
    各一份在卷可憑，其因一時失慮致犯本罪，且已與被害人家
    屬達成調解，並賠償完畢，信被告經此科刑之教訓，已足資
    警惕，應無再犯之虞，本院因認被告所受宣告之刑，以暫不
    執行為適當，併予宣告緩刑2年，以啟自新。
據上論斷，應依刑事訴訟法第273條之1第1項、第299條第1項前
段，刑法第276條第1項、第62條前段、第41條第1項前段、第74
條第1項第1款，刑法施行法第1條之1，判決如主文。
本案經檢察官吳坤城到庭執行職務。
中    華    民    國   100    年    3     月    30    日
                    刑事第十五庭  法  官  林福來
以上正本證明與原本無異。
如不服本判決應於收受本判決後10日內向本院提出上訴書狀，並
應敘述具體理由。其未敘述上訴理由者，應於上訴期間屆滿後20
日內向本院補提理由書狀（均須按他造當事人之人數附繕本）「
切勿逕送上級法院」。
                                  書記官  李淑惠
中    華    民    國   100    年    3     月    30    日
附錄論罪科刑法條：
刑法第276條第1項：
因過失致人於死者，處二年以下有期徒刑、拘役或二千元以下罰
金。